臺灣高雄地方法院刑事判決　　　　　 100年度審易字第1067號
公　訴　人　臺灣高雄地方法院檢察署檢察官
被　　　告　張瑤聖
上列被告因違反毒品危害防制條例案件，經檢察官提起公訴（
100年度偵字第691號），本院依簡式審判程序，判決如下：
    主  文
張瑤聖持有第三級毒品純質淨重二十公克以上，處有期徒刑伍月
，如易科罰金，以新臺幣壹仟元折算壹日。扣案之第三級毒品愷
他命拾壹包（含包裝袋拾壹只，驗餘純質淨重合計肆拾點肆玖貳
公克），均沒收。
    事  實
一、張瑤聖於民國99年12月4日6時許，在高雄市○○區○○路A+
    1賣場，以新臺幣（下同）1萬3,000元之價格，向姓名年籍
    不詳綽號「阿白」之成年男子購買第三級毒品愷他命11包〔
    驗前純質淨重（即驗前淨重×純度）分別約為：3.749公克
    、3 .703公克、3.701公克、3.546公克、3.721公克、3.831
    公克、3.579公克、3.86  9公克、3.727公克、3.541公克、
    3.622 公克，合計40.589公克，驗餘純質淨重（即驗餘淨重
    ×純度）分別約為：3.740公克、3.694公克、3.692公克、3
    .537公克、3.712公克、3.82 2公克、3.571公克、3.860 公
    克、3.719公克、3.532公克、3.613公克，合計40.492公克
    〕及淺橘色扁圓錠第四級毒品硝西泮6顆（驗餘淨重合計1.1
    41公克）而持有之。嗣於99年12月6日15時20分許（起訴書
    誤載為99年11月18日11時30分許），為警搜索其住處即高雄
    市○○區○○街25號6樓之5，扣得上開愷他命11包、硝西泮
    6 顆及與本案無關之行動電話1支（內含SIM卡1枚，門號：
    0000000000）、空夾鏈袋1包及其女友吳孟宜所有之行動電
    話2支（內含SIM卡2枚，門號為：0000000000、0000000000
    ）等物，始悉上情。
二、案經高雄市政府警察局報請臺灣高雄地方法院檢察署檢察官
    偵查起訴。
    理  由
一、本件被告張瑤聖所犯係死刑、無期徒刑、最輕本刑為3年以
    上有期徒刑以外之罪，其於準備程序中就被訴事實為有罪之
    陳述，經法官告知簡式審判程序之旨，並聽取公訴人、被告
    及辯護人之意見後，本院認為適宜而裁定進行簡式審判程序
    ；又本件之證據調查，依刑事訴訟法第273條之2規定，不受
    同法第159條第1項、第161條之2、第161條之3、第163條之1
    及第164條至第170條規定之限制，均先予敘明。
二、上揭事實，業據被告於本院審理時供承不諱，而扣案之白色
    結晶粉末11包，經送鑑驗結果，確均含愷他命成分〔驗前純
    質淨重（即驗前淨重×純度）分別約為：3.749公克、3.703
    公克、3.701公克、3.546公克、3.721公克、3.831公克、3.
    57 9公克、3.869公克、3. 727公克、3.541公克、3.622 公
    克，合計40.589公克，驗餘純質淨重（即驗餘淨重×純度）
    分別約為：3.740公克、3.694公克、3.692公克、3.537公克
    、3.712公克、3.822公克、3.571公克、3.860公克、3.719
    公克、3.532公克、3.613公克，合計40.492公克〕等情，有
    高雄市立凱旋醫院100年3月8日高市凱醫驗字第15055號濫用
    藥物成品檢驗鑑定書1份（偵卷第22至24頁）在卷可稽，是
    被告之任意性自白核與事實相符，洵堪採為論罪科刑之依據
    。從而，本案事證明確，被告持有第三級毒品愷他命純質淨
    重達20公克以上之犯行，堪以認定，應依法論科。
三、按愷他命為毒品危害防制條例所稱之第三級毒品，此觀諸該
    條例第2條第2項第3款甚明。又扣案之白色結晶粉末11包，
    經送高雄市立凱旋醫院檢驗鑑定結果，均確含第三級毒品愷
    他命成分等情，業如前述，且驗前純質淨重合計40.589公克
    ，已達毒品危害防制條例第11條第5項規定之持有第三級毒
    品罪數量標準之純質淨重20公克以上，是核被告所為，係犯
    毒品危害防制條例第11條第5項之持有逾量第三級毒品罪。
    至扣案之淺橘色扁圓錠6顆，經送鑑驗結果，確含硝西泮成
    分（驗前淨重合計1.146公克，驗餘淨重合計1.141公克），
    係屬第四級毒品，有高雄醫學大學附設中和紀念醫院（報告
    編號：00000-000）檢驗報告1紙在卷可稽，因純質淨重未達
    20公克以上，不符毒品危害防制條例第11條第6項應予論罪
    之要件，自無從論以持有第四級毒品之犯行，附此敘明之。
    本院審酌毒品日漸泛濫，且毒害國民之健康至鉅，被告明知
    毒品施用之危害性，猶無視國家查緝毒品之法令，仍非法持
    有第三級毒品愷他命11包欲供施用，且純質淨重已逾20公克
    ，以毒品之價格及重量而論，實非輕微，應予嚴懲，並念其
    犯後坦承犯行，尚有悔悟，暨參酌犯罪之動機、目的、手段
    等一切情狀，爰量處如主文所示之刑，並衡其學歷為國小肄
    業、家境勉持等情（見警卷調查筆錄受詢問人欄之記載），
    並諭知如主文所示易科罰金之折算標準，以資警惕。
四、另扣案白色結晶粉末11包（含包裝袋11只，驗前純質淨重合
    計40.589公克，驗餘純質淨重合計40.492公克），經送驗鑑
    定，確含有愷他命成分，且被告持有此純質凈重20公克以上
    第三級毒品愷他命之行為，既已構成刑事犯罪，則該第三級
    毒品即屬不受法律保護之違禁物，應依刑法第38條第1項第1
    款之規定，均宣告沒收；另裝放上開毒品之包裝袋11只，因
    與毒品難以析離，亦應依刑法第38條第1項第1款規定，併予
    宣告沒收。至愷他命鑑驗所致之耗損，業已滅失，自無庸宣
    告沒收，附此敘明。另扣案被告所有之硝西泮6顆（因未成
    立持有第四級毒品之犯行，另由查獲機關為沒入銷燬之行政
    處分）、行動電話1支（內含SIM卡1枚，門號：0000000000
    ）、空夾鍊袋1包，及其女友所有之行動電話2支（內含SIM
    卡2 枚，門號為：0000000000、0000000000），核與被告上
    開犯行無涉，爰均不予宣告沒收。又起訴書之「證據清單與
    待證事實欄」二，尚載「至本案另扣得甲基安非他命1包（
    毛重1公克），係被告吸食所用，爰不聲請宣告沒收」等語
    ，惟觀諸卷內，未見有甲基安非他命扣案之相關資料，「犯
    罪事實欄」亦未敘及被告持有或施用甲基安非他命之事實，
    是上開之記載，應係誤載，併予指明。
據上論斷，應依刑事訴訟法第273條之1第1項、第299條第1項前
段，毒品危害防制條例第11條第5項，刑法第11條前段、第41條
第1項前段、第38條第1項第1款，判決如主文。
本案經檢察官陳孟皇到庭執行職務。
中    華    民    國  100    年    10    月    31    日
                  刑事第十庭  法  官  林勳煜
以上正本證明與原本無異。
如不服本判決應於收受送達後10日內向本院提出上訴書狀，並應
敘述具體理由；如未敘述上訴理由者，應於上訴期間屆滿後20日
內向本院補提理由書（均須按他造當事人之人數附繕本）「切勿
逕送上級法院」。
中    華    民    國   100    年    10    月    31    日
                               書記官  陳莉庭
附錄本判決論罪科刑法條全文
毒品危害防制條例第11條
持有第一級毒品者，處3年以下有期徒刑、拘役或新臺幣5萬元以
下罰金。
持有第二級毒品者，處2年以下有期徒刑、拘役或新臺幣3萬元以
下罰金。
持有第一級毒品純質淨重10公克以上者，處1年以上7年以下有期
徒刑，得併科新臺幣1百萬元以下罰金。
持有第二級毒品純質淨重20公克以上者，處6月以上5年以下有期
徒刑，得併科新臺幣70萬元以下罰金。
持有第三級毒品純質淨重20公克以上者，處3年以下有期徒刑，
得併科新臺幣30萬元以下罰金。
持有第四級毒品純質淨重20公克以上者，處1年以下有期徒刑，
得併科新臺幣10萬元以下罰金。
持有專供製造或施用第一級、第二級毒品之器具者，處1年以下
有期徒刑、拘役或新臺幣1萬元以下罰金。